---
title: "In silico Liu et al"
output: html_document
---

Comenzamos cargando los paquetes e introduciendo los datos crudos a partir del Series Matrix proporcionado por Liu et al. 

```{r}
#Script Procesamiento-----

library(Matrix)
library(ggplot2)

#Descarga del fichero Series Matrix-------------------
bulk<-read.table(file="cochlear_sgn_cnts.txt") 
#Definimos los nombres de las columnas y las filas----------
rownames(bulk)<-bulk[,1]
colnames(bulk)<-bulk[1,]
bulk_clean<-bulk[(-1),(-1)]
bulk_clean
```
Necesitamos convertir los nombres Ensembl en simbolos convencionales para cada gen, para poder interpretarlo de manera mas intuitiva. Nos encontramos con la existencia de genes duplicados, que reetiquetamos como _1 y _2 por si son relevantes en nuestra seleccion de genes relacionados con la hormona tiroidea y el desarrollo coclear.

```{r}

#Descarga base de datos Ensembl Mus musculus----------
#Seleccionar el ID / Gene Name-------- 

library(dyplyr)
library(biomaRt)

ensembl <- useMart("ensembl")

datasets <- listDatasets(ensembl)
ensembl = useDataset("mmusculus_gene_ensembl",mart=ensembl)
ensembl = useMart("ensembl",dataset="mmusculus_gene_ensembl")

attributes = listAttributes(ensembl)

prot_name<-getBM(attributes=c('uniprot_gn_symbol'), 
                 filters = 'ensembl_gene_id_version', 
                 values = bulk[,1], 
                 mart = ensembl)
gene_names<-getBM(attributes=c('ensembl_gene_id_version','external_gene_name'), 
      filters = 'ensembl_gene_id_version', 
      values = bulk[,1], 
      mart = ensembl)
prot_names<-as.data.frame(prot_name[1:10,])


#There are 2 same ENSEMBL IDs for 1 gene (no puedo poner duplicados como rownames)---------
gene_names_dupli<-transform(gene_names, 
                 Column1.new = ifelse(duplicated(gene_names[,2]) | duplicated(gene_names[,2], fromLast=TRUE), 
                                      paste(gene_names[,2], ave(gene_names[,2], gene_names[,2], FUN=seq_along), sep='_'), 
                                      gene_names[,2]))


```


```{r}
#Juntar ambos data.frames-----
bulk_symbol_1<-bulk_clean[gene_names$ensembl_gene_id_version,]
bulk_symbol_1<-cbind(gene_names$ensembl_gene_id_version,bulk_symbol_1)
rownames(bulk_symbol_1)<-gene_names_dupli[,3]
colnames(bulk_symbol_1)[1]<-"ensembl_gene_id_version"

bulk_symbol_2<-bulk_clean[c("ENSMUSG00000033006", "ENSMUSG00000034785", "ENSMUSG00000030761", "ENSMUSG00000041607","ENSMUSG00000062380"),]
bulk_symbol_2<-cbind(bulk_symbol_2$Length, bulk_symbol_2)
bulk_symbol_2[,1]<-c("ENSMUSG00000033006", "ENSMUSG00000034785", "ENSMUSG00000030761", "ENSMUSG00000041607","ENSMUSG00000062380")
rownames(bulk_symbol_2)<-c("Sox10", "Dio1", "Myo7a", "Mbp","Tubb3")
colnames(bulk_symbol_2)[1]<-"ensembl_gene_id_version"
bulk_symbol_2

bulk_symbol<-rbind(bulk_symbol_1, bulk_symbol_2)
bulk_symbol


```

El siguiente paso es reordenar las columnas para clasificarlas en orden del estadio y tipo celular correspondiente. Y posteriormente, seleccionar unicamente aquellos genes relevantes para nuestro estudio (HT_genes) segun literatura y la experiencia del propio grupo. 

```{r}
#Seleccionar genes relacionados con hormona tiroidea------------------(salen NA, que significan?)
#Convertir en numerico --------
bulk_matrix<-bulk_symbol[,c(1,2,6,7,8,12,13,14,18,19,20,9,10,11,15,16,17,3,4,5,21,22,23)]
bulk_matrix[,2:ncol(bulk_matrix)] <- sapply(bulk_symbol[,2:ncol(bulk_symbol)], as.numeric)
HT_genes<-read.csv("ListaAngel.csv", sep=";")
colnames(HT_genes)<-c("Genes_R","Genes","Prot","Funcion")
library(tools) 
HT_genes[which(duplicated(HT_genes$Genes)),]
rownames(HT_genes)<-tolower(HT_genes$Genes)
HT_genes$Genes_R<-tolower(HT_genes$Genes)
HT_genes$Genes_R<-toTitleCase(HT_genes$Genes_R)
rownames(HT_genes)<-HT_genes$Genes_R
HT_genes
bulk_HT<-cbind(HT_genes$Prot, bulk_matrix[HT_genes$Genes_R,])
bulk_HT
```
Una vez habiendo obtenido la tabla con los genes HT con su consiguiente expresion genica en diferentes tipos celulares y estadios, generaremos graficos para poder visualizarlo de manera mas clara y poder comparar e interpretar los genes. 

```{r}
#Codigo David para gráficas 
library(rafalib)
df<-bulk_HT[-(which(is.na(bulk_HT[,2]))),]
df <- as.data.frame(t(df[,-c(1,2,3)])) ### quito ensembl
df

df$cell.type <- factor(  c(
    rep("SGN_E15.5", 3),
    rep("SGN_P1", 3),
    rep("SGN_P8", 3),
    rep("SGN_P14", 3),
    rep("SGN_P30", 3),
    rep("Glia_P8", 3),
    rep("HC_P12", 3)
  ),
  levels=c("SGN_E15.5", "SGN_P1", "SGN_P8", "SGN_P14", "SGN_P30", "Glia_P8", "HC_P12"))

df.sgn <- df[!df$cell.type %in% c("Glia_P8", "HC_P12"),]
df.glia <- df[df$cell.type %in% c("Glia_P8"),]
df.hc <- df[df$cell.type %in% c("HC_P12"),]
for(j in 1:(ncol(df)-1)){
  plot(type="n", as.numeric(df$cell.type), df[,j],  xlab="Cell type", ylab="Counts", main=names(df)[j], xaxt="n")
  points(as.numeric(df.sgn$cell.type), df.sgn[,j], pch=20, col="blue")
  points(as.numeric(df.glia$cell.type), df.glia[,j], pch=20, col="red")
  points(as.numeric(df.hc$cell.type), df.hc[,j], pch=20, col="orange")
  lines(unique(as.numeric(df.sgn$cell.type)), na.omit(sapply(split(df.sgn[,j], df.sgn$cell.type), mean, na.rm=T)), col="blue", lwd=2)
  par(cex.axis=0.8)
  axis(side=1, at=unique(as.numeric(df$cell.type)), unique(df$cell.type))
}

```
Agrupamos por transportadores:
```{r}
#Transportadores
mypar(2,2)
for(j in 1:10){
  plot(type="n", as.numeric(df$cell.type), df[,j],  xlab="Cell type", ylab="Counts", main=names(df)[j], xaxt="n")
  points(as.numeric(df.sgn$cell.type), df.sgn[,j], pch=20, col="blue")
  points(as.numeric(df.glia$cell.type), df.glia[,j], pch=20, col="red")
  points(as.numeric(df.hc$cell.type), df.hc[,j], pch=20, col="orange")
  lines(unique(as.numeric(df.sgn$cell.type)), na.omit(sapply(split(df.sgn[,j], df.sgn$cell.type), mean, na.rm=T)), col="blue", lwd=2)
  par(cex.axis=0.8)
  axis(side=1, at=unique(as.numeric(df$cell.type)), unique(df$cell.type))
}
```
Agrupamos por receptores:
```{r}
#Receptores
mypar(3,3)
for(j in 10:15){
  plot(type="n", as.numeric(df$cell.type), df[,j],  xlab="Cell type", ylab="Counts", main=names(df)[j], xaxt="n")
  points(as.numeric(df.sgn$cell.type), df.sgn[,j], pch=20, col="blue")
  points(as.numeric(df.glia$cell.type), df.glia[,j], pch=20, col="red")
  points(as.numeric(df.hc$cell.type), df.hc[,j], pch=20, col="orange")
  lines(unique(as.numeric(df.sgn$cell.type)), na.omit(sapply(split(df.sgn[,j], df.sgn$cell.type), mean, na.rm=T)), col="blue", lwd=2)
  par(cex.axis=0.8)
  axis(side=1, at=unique(as.numeric(df$cell.type)), unique(df$cell.type))
}
```



```{r}
#Heatmap=======
library(ggplot2)
heatmap(as.matrix(t(df[,1:(ncol(df)-1)])))


```

```{r}
#ggplot
library(ggplot2)
type <- c(rep("SGN",5),
    "Glia_P8",
    "HC_P12")
type
df$stage <- factor(
  c(
    rep("SGN_E15.5", 3),
    rep("SGN_P1", 3),
    rep("SGN_P8", 3),
    rep("SGN_P14", 3),
    rep("SGN_P30", 3),
    rep("Glia_P8", 3),
    rep("HC_P12", 3)
  ),
  levels=c("SGN_E15.5", "SGN_P1", "SGN_P8", "SGN_P14", "SGN_P30", "Glia_P8", "HC_P12"))

df2<-cbind(unique(as.numeric(df$cell.type)), sapply(split(df[,1], df$cell.type),mean), type)
df2<-as.data.frame(df2)
df2
ggplot(df, aes(x=as.numeric(stage), y=df[,1]))+geom_point(aes(color=type))+ geom_line(data=df2, aes(x=df2[,1],y=df2[,2],color=type))
ggplot(df2, aes(x=df2[,1],y=df2[,2]))+geom_line(color=type)
ggplot(aes(df2[,1],df2[,2]))+geom_line()   
df$type

```

